【裁判字號】    98,訴,1693
【裁判日期】    990330
【裁判案由】    違反毒品危害防制條例
【裁判全文】
臺灣臺南地方法院刑事判決              98年度訴字第1633號
公  訴  人  臺灣臺南地方法院檢察署檢察官
被      告  甲○○
上列被告因違反毒品危害防制條例案件，經檢察官提起公訴（98
年度毒偵字第2284號、98年度毒偵字第2523號），被告於本院準
備程序中就被訴事實為有罪之陳述，本院合議庭裁定由受命法官
獨任進行簡式審判程序，判決如下
    主  文
甲○○施用第一級毒品，累犯，處有期徒刑柒月，扣案第一級毒
品海洛因壹小包(驗餘淨重零點零玖柒公克)沒收銷燬之；又施用
第一級毒品，累犯，處有期徒刑柒月。應執行有期徒刑壹年，扣
案第一級毒品海洛因壹小包(驗餘淨重零點零玖柒公克)沒收銷燬
之。
    事實及理由
一、犯罪事實：甲○○前因違反槍砲彈藥刀械管制條例、麻醉藥
    品管制條例、竊盜案件，先後經本院判處有期徒刑10月、7
    月、4月、4月、5年6月、5月確定，並經本院裁定應執行有
    期徒刑7年6月確定，又因竊盜案件，經本院判處有期徒刑10
    月確定，上開案件接續執行，於民國96年12月15日減刑執行
    完畢。甲○○前因施用毒品案件，於93年11月15日停止強制
    戒治付保護管束期滿視為執行強制戒治完畢釋放後，由臺灣
    臺南地方法院檢察署檢察官以94年度戒毒偵字第24號為不起
    訴處分確定。仍不知悔改，嗣於5年內復基於施用毒品之犯
    意，(一)於98年1月12日中午，在其位在臺南市○區○○路139
    巷43 號住處內，以注射方式施用第一級毒品海洛因。嗣於
    98年1 月13日14時40分許，在臺南縣永康市○○路28巷內為
    警查獲，並扣得第一級毒品海洛因1小包；(二)另於98年8月8
    日下午2時許，在臺南市○區○○路139巷43號，施用第一級
    毒品海洛因1次。嗣經警於同年月11日持本院核發之搜索票
    前往甲○○前開住處實施搜索時，經甲○○坦承施用第一級
    毒品並同意採尿送驗，結果呈現嗎啡陽性反應，因而查獲。
    案經臺南市警察局第一分局、臺南縣警察局新化分局報告臺
    灣臺南地方法院檢察署檢察官偵查起訴。
二、本件被告甲○○所犯係死刑、無期徒刑、最輕本刑為3年以
    上有期徒刑以外之罪，其於準備程序中就被訴事實為有罪之
    陳述，經法官告知簡式審判程序之旨，並聽取公訴人及被告
    之意見後，認宜為簡式審判程序，依刑事訴訟法第273條之1
    第1項規定，裁定進行簡式審判程序加以審理，則依據刑事
    訴訟法第273條之2、同法第159條第2項之規定，不適用傳聞
    法則有關限制證據能力之相關規定；並得依同法第310條之2
    之準用同法第454條之規定製作略式判決書（僅記載「證據
    名稱」），合先敘明。
三、前項犯罪事實，有下列事證足資證明：
  (一)被告於警詢、偵訊中及本院準備程序中之自白。
  (二)臺南市警察局第一分局偵辦毒品危害防制條例案送驗尿液對
    照表、詮昕科技股份有限公司濫用藥物尿液檢驗報告、臺南
    縣警察局新化分局毒品案尿液檢體對照表、長榮大學確認報
    告各1紙。
  (三)扣案第一級毒品海洛因1小包(驗餘淨重0.097公克)及高雄市
    立凱旋醫院濫用藥物成品檢驗鑑定書1紙。
  (四)卷附臺灣高等法院被告全國前案紀錄表。
四、查海洛因係屬毒品危害防制條例第2條第2項第1款所列之第
    一級毒品，核被告所為，均係犯毒品危害防制條例第10條第
    1項之施用第一級毒品罪。上開2罪間，犯意各別，行為互殊
    ，應分論併罰。另被告有如犯罪事實欄所載之科刑及執行紀
    錄，有臺灣高等法院被告全國前案紀錄表1份在卷可稽，其
    受有期徒刑執行完畢，5年內故意再犯本件有期徒刑以上之
    罪，為累犯，應依刑法第47條第1項規定加重其刑。又被告
    就本件施用第一級毒品犯行，在警詢及偵訊中均明白供出毒
    品來源，並因而查獲王潤秋涉嫌販賣第一級毒品案，此有臺
    南市警察局第一分局99年3月5日南市警一刑字第0994124153
    號函可佐，應依毒品危害防制條例第17條第1項之規定減輕
    其刑。其有加重及減輕之刑罰事由，依刑法第71條第1項規
    定，先加重後減輕之。爰審酌被告前曾因施用毒品案件經觀
    察、勒戒及強制戒治程序後，仍未能徹底戒除毒癮，復犯本
    件之罪，顯見其戒癮之意志力尚薄弱，惟犯後坦承犯行態度
    良好等一切情狀，分別量處如主文所示之刑，並定其應執行
    之刑。扣案第一級毒品海洛因1小包(驗餘淨重0.097公克)，
    應依毒品危害防制條例第18條第1項前段規定，沒收銷燬之
    。
五、依刑事訴訟法第299條第1項前段、第273條之1第1項、第310
    條之1，毒品危害防制條例第10條第1項、第17條第1項、第
    18條第1項，刑法第11條前段、第47條第1項、第51條第5款
    ，判決如主文。
本案經檢察官乙○○到庭執行職務。
中    華    民    國    99    年    3     月    30    日
                  刑事第一庭    法  官  鄭銘仁
以上正本證明與原本無異。
如不服本判決應於收受本判後10日內向本院提出上訴書狀，並應
敘述具體理由。其未敘述上訴理由者，應於上訴期間屆滿後20日
內向本院補提理由書狀（均須按他造當事人之人數附繕本）「切
勿逕送上級法院」。
                                書記官  郭勝華
中    華    民    國    99    年    3     月    30    日
附記：
毒品危害防制條例第10條
施用第一級毒品者，處 6 月以上 5 年以下有期徒刑。
施用第二級毒品者，處 3 年以下有期徒刑。

司法院資訊處製作；財團法人民間司法改革基金會備份。
